【裁判字號】    90,易,1245
【裁判日期】    900731
【裁判案由】    家庭暴力防治法
【裁判全文】
臺灣臺南地方法院刑事判決                          九十年度易字第一二四五號
    公  訴  人  臺灣台南地方法院檢察署檢察官
    被      告  乙○○
右列被告因違反家庭暴力防制法案件，經檢察官提起公訴（九十年度偵字第二三六九
號），本院判決如下：
    主  文
乙○○違反禁止直接或間接騷擾行為及遠離住居所之裁定，處有期徒刑伍月，如易科
罰金以參佰元算壹日。
    事  實
一、乙○○係甲○○之前夫，二人於離婚前為夫妻關係，屬家庭暴力防治法第三條第
    一款所稱之家庭成員關係。乙○○於婚姻關係存續期間，常因酗酒而向甲○○施
    用暴力之情事，經本院於民國八十九年八月十日以八十九年度家護字第二二四號
    裁定核發民事通常保護令，命令乙○○不得對甲○○及其子女劉清河、劉碧燕實
    施身體或精神上不法侵害之行為，並不得直接或間接對於甲○○為騷擾之行為，
    且應在八十九年九月十五日中午十二時前遷出甲○○之住居所（坐落於台南縣仁
    德鄉○○村○○○街二四巷三號），又應最少遠離甲○○之住居所（坐落位置同
    前）一百公尺，保護令之有效期間為一年。詎乙○○經警員丙○○告知而知悉保
    護令內容後，在該保護令有效期間內，因離婚訴訟費用之事心生不滿，竟於九十
    年二月十四日晚上十時三十分許，至甲○○之前開住居所前，大聲以穢語辱罵甲
    ○○，並揚言要讓甲○○好看，而違反上開民事保護令不得為擾騷行為及遠離住
    居所一百公尺之內容。
二、案經甲○○訴由台南縣警察局歸仁分局報請台灣台南地方法院檢察署檢察官偵查
    起訴。
    理  由
一、訊據被告乙○○固坦承有於九十年二月十四日晚上十時三十分許，至告訴人甲○
    ○之住處前大聲吼叫等情，惟否認涉有何違反保護令罪之犯行，辯稱：其未收受
    且不知悉保護令之內容，而其因遺產都在甲○○處，僅係去甲○○住處要伊拿錢
    出來付罰金而已。惟查，本院於八十九年八月十日以八十九年度家護字第二二四
    號裁定核發民事通常保護令，命令乙○○不得對甲○○及其子女劉清河、劉碧燕
    實施身體或精神上不法侵害之行為，並不得直接或間接對於甲○○為騷擾之行為
    ，且應在八十九年九月十五日中午十二時前遷出甲○○之住居所（坐落於台南縣
    仁德鄉○○村○○○街二四巷三號），又應最少遠離甲○○之住居所（坐落位置
    同前）一百公尺，保護令之有效期間為一年，有該保護令在卷可稽。前開保護令
    因被告不在應受送達之處所，而於八十九年八月二十一日寄存送達於台南縣警察
    局歸仁分局太廟派出所，有送達回證一紙附於前開民事聲請事件卷宗內可稽，並
    據證人即當時任職太廟派出所之警員丙○○於偵審時二度到庭證稱：該裁定係請
    其兒子代收，且於寄存送達後不到一個月左右，伊於遇見被告時，即將前開保護
    令之內容向被告說明，並告知被告應遠離告訴人甲○○一百公尺，期間一年等語
    。被告辯稱其不知保護令之內容云云，顯係卸責之詞，不足採信。次查，被告至
    告訴人甲○○住處前大聲以穢語辱罵告訴人之犯行，業據告訴人甲○○於警訊及
    偵審中指訴歷歷，核與證人即被告之女劉碧燕在警訊中證述之情節相符，若無其
    事，劉碧燕為被告之女，衡情應無設詞構陷被告之必要，證人劉碧燕之證詞應堪
    採信，被告所稱未為擾騷行為云云，亦屬不實，難以採信。被告為擾騷行為及進
    入甲○○住所一百公尺，而違反本院前開保護令之禁止命令，實甚顯然。事證明
    確，被告犯行，堪以認定。
二、核被告乙○○所為，係犯家庭暴力防治法第五十條第二款及第四款之違反保護令
    罪。爰審酌被告業經本院以民事保護令禁止為一定行為，竟視該保護令如無物，
    悍然違反，事後猶辯稱不知保護令內容，心態可議，毫無悔意等一切情狀，量處
    如主文所示之刑，及諭知易科罰金之折算標準，以資懲儆。
據論斷，應依刑事訴訟法第二百九十九條第一項前段、家庭暴力防治法第五十條第二
、四款、刑法第十一條前段、第四十一條第一項前段、罰金罰鍰提高標準條例第一條
前段、第二條，判決如主文。
中      華      民      國      九十      年      七      月    三十一  日
                                        台灣台南地方法院刑事第五庭
                                                 法  官  陳振謙
右正本證明與原本無異。
如不服本判決應於送達後十日內向本院提出上訴狀。
                                                 書記官  何小玉
中      華      民      國      九十      年      七      月    三十一  日
附錄法條：
  家庭暴力防治法法第五十條第二款、第四款
  違反法院依第十三條、第十五條所為之下列裁定者，為本法所稱之違反保護令罪，
  處三年以下有期徒刑、拘役或科或併科新台幣十萬元以下罰金：
  二、禁止直接或間接騷擾、接觸、通話或其他連絡行為。
  四、遠離住居所、工作場所、學校或其他特定場所。


司法院資訊處製作；財團法人民間司法改革基金會備份。
